臺灣桃園地方法院刑事判決　　　　　　　　　　　　　　九十年度訴字第八五一號
　　公　訴　人　臺灣桃園地方法院檢察署檢察官
　　被　　　告　丙○○
　　指定辯護人　本院公設辯護人　丁○○
右列被告因違反毒品危害防制條例案件，經檢察官提起公訴（九十年度偵字第五六七
六號），本院判決如左：
    主  文
丙○○連續轉讓第二級毒品，處有期徒刑捌月。扣案之安非他命壹小包（含袋重壹點
參公克）沒收銷燬之。
    事  實
一、丙○○明知安非他命業經毒品危害防制條例列為第二級毒品，不得非法轉讓，竟
    基於概括犯意，先於民國九十年三月上旬某日，在桃園縣桃園市○○路、力行路
    口，將其以新台幣（下同）一千元所購入之第二級毒品安非他命一小包等價轉讓
    予己○○，己○○因無現金，則以十片色情光碟片充作一千元交付予丙○○；復
    於九十年三月二十七日凌晨零時許，在桃園縣桃園市○○街保一總隊附近丙○○
    友人「阿奇」家門前，丙○○復以其五百元購入之第二級毒品安非他命一小包等
    價轉讓予己○○。嗣於九十年四月一日下午十一時三十分許，在桃園縣桃園市○○路三號前，為警查獲己○○持有第二級毒品安非他命毛重０點三公克及吸食器
    一組，己○○並供出安非他命來源，經警透過己○○向丙○○佯稱需要二千元之
    安非他命並在丙○○位於桃園縣八德市○○街六十三巷三十五號門前交貨，而於
    九十年四月二日凌晨約三時許，丙○○向己○○收取二千元，並交付安非他命一
    包（含袋重一點三公克）予己○○後，為警當場查獲，致未得逞，並當場扣得丙○○所有欲轉讓給己○○之安非他命一小包（含袋重一點三公克），及丙○○所
    有供其自行施用之安非他命一小包。
二、案經桃園縣警察局桃園分局報告臺灣桃園地方法院檢察署檢察官偵查起訴。
    理  由
一、訊據被告丙○○固坦承曾於上開時地三次等價交付第二級毒品安非他命予證人己○○，惟矢口否認涉有何販賣毒品犯行，辯稱：伊於九十年三月上旬向己○○借
    十片色情光碟片後，己○○就問有無安非他命，伊就免費拿一些安非他命給己○○，至金牌一面係己○○要伊幫忙轉給戊○○；後來在九十年三月十七日，己○○又向伊要安非他命，伊就拿以五百元購得之安非他命給己○○，但未向己○○
    收費，當時雖然己○○交付伊一組行動電話門號及五百元，惟該門號係伊向己○○購買，五百元則是購買門號所找之零錢；而於九十年四月二日晚上十二點多，
    己○○又打電話要伊幫忙調取二千元之安非他命，於與己○○見面後，伊即要求
    己○○先支付代墊之二千元，待伊拿到二千元後，即將安非他命交予己○○，並
    被警察查獲，伊每次拿安非他命給己○○都是等價轉讓云云。
  （一）經查右揭犯罪事實，業據證人己○○於檢察官偵訊時證稱：九十年三月上旬
        係以十片色情光碟抵一千元向被告購得安非他命一小包，復於九十年三月二
        十七日以五百元之代價向被告購得安非他命一小包，最後一次是配合警方辦
        案，以二千元向被告購買安非他命二千元等語綦詳（偵查卷第二十七頁、第
        二十八頁參照），核與證人即查獲員警劉中昌於本院九十一年一月九日調查
        時證稱查獲經過屬實（本院該日訊問筆錄參照），並有被告所有持之交付證
        人己○○之安非他命一包（含袋重一點三公克）扣案可資佐證，上情堪信為
        真實。被告雖辯稱其僅係幫證人己○○向證人戊○○調貨，金牌係要轉給戊○○，且前開行動電話門號係向證人己○○購得，而證人己○○於九十年三
        月二十七日所交付之五百元係找還購買行動電話之零錢，並非購買安非他命
        之買價云云，並提出證人戊○○、甲○○及乙○○作證。惟經本院於九十年
        七月二十五日調查時傳訊證人甲○○，其證稱：戊○○係其鄰居，其未曾向
        戊○○購買毒品，其都是向綽號「阿英」之成年男子購買毒品的（本院該日
        訊問筆錄參照），且經本院於九十年七月五日調查時傳喚戊○○訊問結果，
        戊○○亦否認認識被告及證人己○○，並否認有販賣第二級毒品安非他命之
        犯行等語（本院該日訊問筆錄參照），本院既查無積極證據足資證明證人戊○○有販賣安非他命予證人己○○之行為，則被告空言辯稱其係代己○○向
        戊○○調安非他命，且金牌是幫忙轉給戊○○云云，尚難認為真實。另證人
        乙○○於本院九十年十月十六日調查時結證稱：其未曾見過或聽過被告向己○○購買行動電話門號，但被告曾請求其於法院訊問時向法院表示曾借錢給
        被告買行動電話門號等語（本院該日訊問筆錄參照），是被告前開所辯，均
        屬卸責之詞，不足採信。
  （二）證人己○○雖證稱於三月上旬自被告處取得安非他命時另交付一面金牌，且
        於九十年三月二十七日另行交付行動電話門號一組，惟證人己○○於檢察官
        偵訊時證稱該面金牌係供質押用，而該組行動電話門號則係贈與被告使用，
        上開物品均與第二級毒品安非他命之轉讓無對價關係，是證人己○○實質上
        係分別以十片色情光碟片、五百元及二千元之等價，自被告處取得被告以同
        等代價所購買之安非他命，被告既未因前開轉讓安非他命予證人己○○之行
        為，從中賺取差價得利，即難認其主觀上有營利之目的，是被告之行為，僅
        可認為轉讓而非販買。本件被告連續轉讓第二級毒品安非他命之犯行，事證
        明確，應予依法論科。
二、按安非他命係屬毒品危害防制條例第二條第二項第二款所稱之第二級毒品；又按
    毒品危害防制條例所規定之販賣毒品罪，雖未明示以「營利之意圖」為其犯罪構
    成要件，然所謂「販」者，既係指賤買貴賣，或買賤賣貴而從中取利之商人而言
    ，則「販賣」一語，在文義解釋上當然已寓含有買賤賣貴而從中取利之意思存在
    。且從商業交易原理與一般社會觀念而言，販賣行為在通常情形下，仍係以牟取
    利益惟其活動之主要誘因與目的。因之，非法販賣第二級毒品安非他命罪，即需
    被告主觀上有以營利為目的始足當之，倘被告僅係將其個人所購得之毒品安非他
    命等價轉予他人，則其主觀上既欠缺營利之目的，尚難逕以販賣第二級毒品安非
    他命罪相繩，僅能論以轉讓第二級毒品安非他命罪。故核被告於九十年三月上旬
    某日及九十年三月二十七日等價轉讓安非他命之行為，係犯毒品危害防制條例第
    八條第二項之轉讓第二級毒品罪：又被告最後一次等價轉讓第二級毒品安非他命
    之犯行，係因證人己○○為協助警察辦案而向被告佯稱需要二千元之安非他命，
    雖證人己○○並無受讓該安非他命之意思，惟被告依約準備上開安非他命並將之
    交付予證人己○○，實已著手實施轉讓毒品之行為，應屬未遂階段，核其所為係
    犯同條第四項之轉讓第二級毒品未遂罪。公訴意旨認被告應依毒品危害防制條例
    第四條第二項之係販賣第二級毒品安非他命罪處斷，尚有未洽，惟起訴事實相同
    ，爰依法變更起訴法條，併此敘明。至被告於轉讓前持有第二級毒品安非他命之
    低度行為，已為轉讓之高度行為所吸收，不另論罪。再被告最後一次轉讓第二級
    毒品安非他命之犯行，已著手轉讓行為之實施，應論以未遂犯。被告二次轉讓安
    非他命既遂及最後一次轉讓安非他命未遂之行為，時間緊接，所犯構成要件相同
    ，雖有既遂、未遂之分，仍成立連續犯，應依刑法第五十六條之規定論以轉讓第
    二級毒品安非他命既遂一罪。爰審酌被告行為時未滿二十歲，思慮未週，未能明
    確知曉安非他命此種具有成癮性、濫用性之毒品轉讓他人施用，造成之社會危害
    性大，而於本院調查時大致能坦承犯行，且轉讓次數非多，數量非鉅等一切情狀
    ，量處如主文所示之主刑。
三、扣案之安非他命一包（含包裝重一點三公克），係被告所有準備轉讓予證人己○○之第二級毒品，自應依毒品危害防制條例第十八條第一項前段，宣告沒收。至
    扣案之另一包安非他命，係被告所有供其自行施用，尚與本案無關聯，自應留待
    被告另案施用第二級毒品部分另行處理，附此敘明。
據上論斷，應依刑事訴訟法第二百九十九條第一項前段、第三百條，毒品危害防制條
第八條第二項、第十八條第一項前段，刑法第十一條、第五十六條，判決如主文。
本案經檢察官翁珮嫻到庭執行職務
中      華      民      國    九十一    年      二      月      八      日
                                臺灣桃園地方法院刑事第六庭
          審判長法  官  周 政 達
                                          法  官  林 曉 芳
                                          法  官  簡 婉 倫
右正本證明與原本無異。
如不服本判決，應於判決送達後十日內向本院提出上訴狀( 應附繕本 )，上訴於
臺灣高等法院。
                                          書記官  王 泰 元
中      華      民      國    九十一    年      二      月      八      日
附錄本案論罪科刑依據之法條：
毒品危害防制條例第八條
轉讓第一級毒品者，處一年以上七年以下有期徒刑，得併科新台幣一百萬
元以下罰金。
轉讓第二級毒品者，處六月以上五年以下有期徒刑，得併科新台幣七十萬
元以下罰金。
轉讓第三級毒品者，處三年以下有期徒刑，得併科新台幣三十萬元以下罰
金。
前三項之未遂犯罰之。
